臺灣彰化地方法院刑事判決
110年度訴字第754號
公  訴  人  臺灣彰化地方檢察署檢察官 
被      告  楊力權


上列被告因公共危險等案件，經檢察官提起公訴（110年度偵字
第6608號），本院依法裁定改行簡式審判程序後，檢察官聲請改
依協商程序而為判決，本院判決如下：
    主          文
楊力權犯妨害公眾往來安全罪，處有期徒刑肆月，如易科罰金，
以新臺幣壹仟元折算壹日。緩刑貳年，並應自本判決確定之日起
陸個月內向公庫支付新臺幣壹拾萬元。 
    犯罪事實及理由
一、本案犯罪事實、證據，除增列「被告楊力權於本院準備程序
    及審理中之自白」作為證據外，其餘均引用如附件臺灣彰化
    地方檢察署檢察官起訴書之記載（楊力權涉犯公然侮辱罪部
    分，由本院另為公訴不受理判決）。
二、本案被告已為認罪之表示，且經檢察官與被告於審判外達成
    協商之合意，合意內容為：被告所為，係犯刑法第185條第1
    項之妨害公眾往來交通罪及刑法第304條第1項之強制罪，為
    想像競合犯，從一重論以刑法第185條第1項之妨害公眾往來
    交通罪。被告認罪，願受有期徒刑4月，如易科罰金，以新
    臺幣（下同）1,000元折算1日，緩刑2年，並應於判決確定
    日起6個月內，向公庫支付10萬元。經查，上開協商合意並
    無刑事訴訟法第455條之4第1項所列情形之一，檢察官聲請
    改依協商程序而為判決，本院爰不經言詞辯論，於協商合意
    範圍內為協商判決。
三、附記事項：本件被告被訴刑法第354條毀損罪部分，須告訴
    乃論，茲據告訴人具狀撤回告訴（見本院卷第21頁），本應
    為公訴不受理之判決，但因檢察官認毀損罪與上述經本院認
    定有罪之強制罪間，具有想像競合犯之裁判上一罪關係，爰
    不另為公訴不受理之諭知。
四、依刑事訴訟法第455條之2第1項、第455條之4第2項、第455 
    條之8、第454條第2項，判決如主文。
五、協商判決除有刑事訴訟法第455條之4第1項第1款於本訊問程
    序終結前，被告撤銷協商合意或檢察官撤回協商聲請者；第
    2款被告協商之意思非出於自由意志者；第4款被告所犯之罪
    非第455條之2第1項所定得以協商判決者；第6款被告有其他
    較重之裁判上一罪之犯罪事實者；第7款法院認應諭知免刑
    或免訴、不受理者情形之一，及違反同條第2項「法院應於
    協商合意範圍內為判決；法院為協商判決所科之刑，以宣告
    緩刑或二年以下有期徒刑、拘役或罰金為限」之規定者外，
    檢察官與被告均不得上訴。
六、本案如有前述可得上訴情形，而不服本判決時，得自收受判
    決送達之日起20日內，向本院提出上訴書狀（須附繕本），
    上訴於第二審法院。
本案經檢察官陳鼎文提起公訴，檢察官吳皓偉到庭執行職務。
中　　華　　民　　國　　110 　年　　11　　月　　30　　日
                  刑事第六庭  法  官  范馨元
以上正本證明與原本無異。　　　　　　　　　
如不服本判決，且符合前述得上訴之特別規定者，應於收受判決
後20日內向本院提出上訴書狀，並應敘述具體理由；其未敘述上
訴理由者，應於上訴期間屆滿後20日內向本院補提理由書（均須
按他造當事人之人數附繕本）。「切勿逕送上級法院」。 
告訴人或被害人對於判決如有不服具備理由請求檢察官上訴者，
其上訴期間之計算係以檢察官收受判決正本之日期為準。
中　　華　　民　　國　　110 　年　　11　　月　　30　　日
                              書記官　許原嘉
附錄本案論罪科刑法條：
刑法第185條
損壞或壅塞陸路、水路、橋樑或其他公眾往來之設備或以他法致
生往來之危險者，處五年以下有期徒刑、拘役或一萬五千元以下
罰金。
因而致人於死者，處無期徒刑或七年以上有期徒刑；致重傷者，
處三年以上十年以下有期徒刑。
第一項之未遂犯罰之。

刑法第第304條
以強暴、脅迫使人行無義務之事或妨害人行使權利者，處三年以
下有期徒刑、拘役或九千元以下罰金。
前項之未遂犯罰之。

附件：
臺灣彰化地方檢察署檢察官起訴書
                                     110年度偵字第6608號
　　被　　　告　楊力權　男　25歲（民國00年0月00日生）
　　　　　　　　　　　　住彰化縣○○鎮○○街00號
　　　　　　　　　　　　國民身分證統一編號：Z000000000號
上列被告因妨害自由等案件，業經偵查終結，認應該提起公訴，
茲將犯罪事實及證據並所犯法條分敘如下：
　　　　犯罪事實
一、楊力權於民國110年4月7日8時許，駕駛車牌號碼000-0000號
    自用小客車，沿彰化縣溪湖鎮大溪路1段由西往東方向行駛
    ，嗣於同日8時09分55秒時，行經大溪路1段355號前，適賴
    枝香駕駛車牌號碼0000-00號自用小客車，沿大溪路1段由東
    往西方向行駛。楊力權於上揭地點與賴枝香之車輛進行會車
    時，竟突然跨越分向限制線行駛，侵入賴枝香之車道，不慎
    撞擊賴枝香車輛之左側，賴枝香車輛之左側後視鏡因而遭撞
    受損。賴枝香因車輛突遭碰撞，受驚之餘並未立即停下車輛
    ，繼續往前直行，詎楊力權竟有如下之犯行：
  ㈠楊力權見賴枝香未停車，勃然大怒，立即駕駛AUS-2650號自
    用小客車調頭迴轉，旋即沿大溪路1段由東往西方向追趕賴
    枝香之車輛。楊力權明知大溪路1段係狹窄且兩旁民宅林立
    之路段，路上慢速車輛、行人頗多，速限亦僅有50公里，然
    為追趕賴枝香之車輛，竟基於致生公眾往來危險之犯意，不
    顧該路段其他用路人之安全，踩足油門加速，將車輛提速至
    時速112公里，而高速行駛於上開路段。嗣於同日8時10分33
    秒許，楊力權在大溪路1段與成功路口前，發現賴枝香之車
    輛正要綠燈通行過該路口，即再度以急鳴喇叭、跨越分向限
    制線急速行駛、急速煞車等危險駕駛方式，造成該路段公眾
    往來之危險。楊力權復基於妨害自由及毀損之犯意，於超越
    賴枝香車輛之同時，故意撞擊賴枝香車輛左側，以迫使賴枝
    香之車輛無法前進，藉以達成攔截賴枝香車輛之目的，以此
    方式妨害賴枝香駕車自由行進之權利，並致賴枝香車輛前保
    桿、左側大燈、水箱護罩、左前葉子板均受損而不堪使用。
    楊力權復不顧上揭路口車輛之往來行駛安全，逕將其所駕之
    車輛停放於上揭路口馬路中央。
  ㈡楊力權下車後，於同日8時10分38秒時，另基於公然侮辱之犯
    意，在上揭馬路中央之公共場所，以「幹你娘」（台語）一
    語辱罵賴枝香，致生貶損於賴枝香之人格評價。嗣員警據報
    到場而查悉上情。
二、案經賴枝香訴由彰化縣警察局溪湖分局報告偵辦。
　　　　證據並所犯法條
一、訊據被告楊力權矢口否認有何上開犯行，辯稱：伊超速的目
    的是為了要告知賴枝香，伊沒有要攔車，是為了要閃對面的
    機車，伊沒有撞賴枝香的車輛，伊認為伊是被賴枝香撞到云
    云。惟查，上揭犯罪事實，業據告訴人賴枝香於警詢及偵查
    中證述綦詳，並有道路交通事故現場圖、楊力權及賴枝香各
    自提出之行車紀錄器錄影檔案、路口監視器檔案，暨錄影檔
    案畫面翻拍照片、現場及車損照片、員警施翠蘋出具之職務
    報告及告訴人提出之車輛維修報價單等在卷可稽。而被告上
    揭犯行，業據本署檢察官於偵查中勘驗光碟內之各錄影檔案
    甚詳，並當庭製作勘驗筆錄在卷，堪認被告上揭所辯顯不可
    採，是被告罪證明確，其犯嫌已堪認定。
二、論罪科刑部分：
  ㈠核被告楊力權於犯罪事實欄一㈠所為，係犯刑法第185條第1項
    之妨害公眾往來安全罪嫌，及同法第304條第1項之強制、35
    4條之毀損等罪嫌。被告於攔截告訴人賴枝香車輛時，故意
    撞擊告訴人車輛，致告訴人車輛受有上揭損害，核係以一行
    為構成強制及毀損罪，應論以想像競合，從一重論以刑法第
    304條之強制罪，並與前述之妨害公眾往來安全罪分論併罰
    。
  ㈡核被告楊力權於犯罪事實欄一㈡所為，係犯刑法第309條第1項
    之公然侮辱罪嫌。
三、依刑事訴訟法第251條第1項提起公訴。
　　此　致
臺灣彰化地方法院
中　　華　　民　　國　 110　　年　　08　　月　　20　　日
　　　　　　　　　　　　　　　檢  察  官　陳鼎文